臺灣高等法院臺中分院刑事判決　　　　　　　　　　九十三年度上訴字第六七七號
　　上　訴　人
　　即　被　告　乙○○
　　選任辯護人　謝英吉
右上訴人因槍砲彈藥刀械管制條例案件，不服臺灣臺中地方法院九十二年度訴字第二
○五九號中華民國九十三年二月二十四日第一審判決（起訴案號：臺灣臺中地方法院
檢察署九十二年度偵字第一三一四五號），提起上訴，本院判決如左：
    主      文
上訴駁回。
    事      實
一、乙○○於民國（下同）八十八年間某日，明知友人蔡振芳（已死亡）在臺中市○
    ○路與光復路之交叉路口，寄交其之黑色袋子，內裝以色列ＩＭＩ廠製ＤＥＳＥ
    ＲＴＥＡＧＬＥ型口徑九ｍｍ制式半自動手槍一枝（含彈匣一個，槍枝管制編號
    0000000000號）、美國ＳＭＩＴＨ＆ＷＥＳＳＯＮ廠製三九一三型口
    徑九ｍｍ制式半自動手槍一枝（含彈匣二個，槍枝管制編號000000000
    0號）、巴西ＴＡＵＲＵＳ廠製ＰＴ九○八型口徑九ｍｍ制式半自動手槍一枝（
    含彈匣二個，槍枝管制編號0000000000號）、美國ＲＵＧＥＲ廠製Ｐ
    九四型口徑九ｍｍ制式半自動手槍一枝（含彈匣一個，槍枝管制編號00000
    00000號）、制式口徑九ｍｍ子彈一百一十九顆等槍、彈，竟予受寄，並將
    之藏放於臺中市○○路一四一號住處房間內，而未經許可寄藏制式手槍及子彈。
    嗣於九十二年七月一日七時許，為警持本院搜索票於上址查獲，並扣得前開制式
    手槍四枝（含彈匣六個）、九ｍｍ制式子彈一百一十九顆（其中十二顆已經內政
    部警政署刑事警察局鑑驗試射擊發）。
二、案經臺中市警察局移送臺灣臺中地方法院檢察署檢察官偵查起訴。
    理      由
一、右開犯罪事實業據被告乙○○於本院審理中坦承不諱，並有黑色提袋一個、襪子
    六隻及上述制式半自動九ｍｍ手槍四枝（含彈匣六個）、制式九ｍｍ子彈一百一
    十九發（其中十二顆已經內政部警政署刑事警察局鑑驗試射擊發）扣案可資佐證
    ，又上開制式半自動九ｍｍ手槍四枝及制式九ｍｍ子彈一百十九發送鑑結果，分
    別係以色列ＩＭＩ廠製ＤＥＳＥＲＴＥＡＧＬＥ型口徑九ｍｍ制式半自動手槍一
    枝（含彈匣一個，槍枝管制編號0000000000號）、美國ＳＭＩＴＨ＆
    ＷＥＳＳＯＮ廠製三九一三型口徑九ｍｍ制式半自動手槍一枝（含彈匣二個，槍
    枝管制編號0000000000號）、巴西ＴＡＵＲＵＳ廠製ＰＴ九○八型口
    徑九ｍｍ制式半自動手槍一枝（含彈匣二個，槍枝管制編號000000000
    0號）、美國ＲＵＧＥＲ廠製Ｐ九四型口徑九ｍｍ制式半自動手槍一枝（含彈匣
    一個，槍枝管制編號0000000000號），機械性能良好，可擊發同口徑
    之制式子彈，認均具殺力；子彈一佰一十九顆為口徑九ｍｍ之制式子彈，均具殺
    傷力，有內政部警政署刑事警察局九十二年七月二日刑鑑字第○九二○一二三六
    七一號槍彈鑑定書一份在卷可稽（偵卷第十一頁至二九頁），被告自白與事實相
    符，其犯行應堪認定。
二、核被告乙○○未經許可，寄藏案外人蔡振芳所寄放之前開具有殺傷力之制式半自
    動九ｍｍ手槍四枝（含彈匣六個）及具殺傷力之制式口徑九ｍｍ子彈一百十九顆
    之行為，係犯槍砲彈藥刀械管制條例第七條第四項之未經許可寄藏手槍罪及同條
    例第十二條第四項之未經許可寄藏子彈罪 (公訴人於論罪科刑法條雖未敘及槍砲
    彈藥刀械管制條例第十二條第四項之罪，惟於起訴事實已載明，本院自應併予審
    理），被告同時地寄藏制式槍枝、子彈，係以一行為同時觸犯上開二罪名，為想
    像競合犯，應依刑法第五十五條規定，從一重之未經許可寄藏手槍罪處斷。又被
    告持有前開制式半自動手槍及制式子彈，係「寄藏」之當然結果，爰不另就持有
    行為論科，併予敘明，原審審酌被告寄藏制式手槍多達四枝，子彈達一百十九發
    ，寄藏之數量多，嚴重影響社會治安及其犯罪之動機、目的、手段、智識程度暨
    犯罪後之態度等一切情狀，依槍砲彈藥刀械管制條例第七條第四項、第十二條第
    四項、刑法第十一條前段、第五十五條、第四十二條第三項、罰金罰鍰提高標準
    條例第二條，科處有期徒刑柒年陸月，併科罰金新台幣陸拾萬元，並就罰金部分
    諭知易服勞役之折算標準，至扣案之以色列ＩＭＩ廠製ＤＥＳＥＲＴＥＡＧＬＥ
    型口徑九ｍｍ制式半自動手槍一枝（含彈匣一個，槍枝管制編號0000000
    000號）、美國ＳＭＩＴＨ＆ＷＥＳＳＯＮ廠製三九一三型口徑九ｍｍ制式半
    自動手槍一枝（含彈匣二個，槍枝管制編號0000000000號）、巴西Ｔ
    ＡＵＲＵＳ廠製ＰＴ九○八型口徑九ｍｍ制式半自動手槍一枝（含彈匣二個，槍
    枝管制編號0000000000號）、美國ＲＵＧＥＲ廠製Ｐ九四型口徑九ｍ
    ｍ制式半自動手槍一枝（含彈匣一個，槍枝管制編號0000000000號）
    、制式口徑九ｍｍ子彈一百零七顆，均係違禁物，依刑法第三十八條第一項第一
    款之規定宣告沒收，其餘十二顆扣案之制式口徑九ｍｍ子彈，已經試射擊發，僅
    剩彈殼，不再具殺傷力，失其違禁物之性質，爰不予宣告沒收，另扣案之黑色背
    包一個、襪子六隻，非違禁物，係蔡振芳所有，亦未予宣告沒收，核其認事、用
    法、量刑並無不當，被告於其所辯為原審所不採後，以原審量刑過重為由上訴，
    核無理由。
三、據上論斷，應依刑事訴訟法第三百六十八條，判決如主文。
本案經檢察官甲○○到庭執行職務。
中      華      民      國　    九十三     年     六      月   二十四 　日
                                臺灣高等法院臺中分院刑事第九庭
                                      審判長法  官  康  應  龍
                                            法  官  趙  春  碧
                                            法  官  張  國  忠
右正本證明與原本無異。
如不服本判決應於收受送達後十日內向本院提出上訴書狀，其未敘述上訴之理由者並
得於提起上訴後十日內向本院補提理由書（均須按他造當事人之人數附繕本）。
                                            書記官  黃　薰　慧
中      華      民      國　    九十三     年     六      月   二十五 　日
                                                                        Ｒ
